Minutes et répertoires du notaire Pierre Louis LAIDEGUIVE, janvier 1751 - décembre 1760 (étude XXIII)
Archives nationales
Minutes et répertoires du notaire Pierre Louis LAIDEGUIVE, janvier 1751 - décembre 1760 (étude XXIII)
MC/ET/XXIII/572 - MC/ET/XXIII/635, MC/RE/XXIII/7
Etude XXIII; Laideguive, Pierre-Louis
Archives nationales de France
Minutes et répertoires: la loi 2008-696 du 15 juillet 2008 relative aux archives a fixé à 75 ans à compter de la date de l'acte, ou à 25 ans à compter de la date du décès de l'intéressé si ce délai est plus bref, le délai de communication des minutes et répertoires des notaires; ce délai est porté à 100 ans à compter de la date de l'acte si le document se rapporte à un mineur (code du Patrimoine, articles L213-2, 4e d et 5e).
Autres documents de l'étude (dossiers de clients, comptabilité...): s'agissant d'archives privées, ces documents sont communicables selon les modalités fixées par le déposant ou le donateur.
Certains documents ne sont pas accessibles en raison de leur mauvais état de conservation.
Versement
Accès aux autres instruments de recherche du notaire Pierre Louis LAIDEGUIVE
Minutes et répertoires du notaire Pierre Louis LAIDEGUIVE, 28 août 1731 - 30 décembre 1775 (étude XXIII)
- Minutes de Pierre Louis LAIDEGUIVE, janvier 1751 - décembre 1760; MC/ET/XXIII/572 - MC/ET/XXIII/635
  - Minutes. 1751, janvier - février, janvier - février 1751; MC/ET/XXIII/572
    Informations concernant le classement:
    Toutes les minutes de cet article ont été analysées une à une (ARNO 1751).
    - Rente, constitution., 1er janvier 1751; MC/ET/XXIII/572
      Informations complémentaires:
      Intervenant 1, en première partie:
      Nom, qualité: (M.) Durfort de Duras, Emmanuel Felicite (duc de duras).
      Profession: lieutenant general des armées.
      Domicile: Paris.
      Intervenant 2, en première partie:
      Nom, qualité: (Mme ou Mlle) Coetquen de, Louise Francoise Maklovie Cel.
      État civil: mariée.
      Relations: épouse de l'intervenant 1.
      Intervenant 3, en première partie:
      Nom, qualité: (M.) Krabbe, Bernard Albert.
      Profession: tailleur privilegie du roi.
      Domicile: Paris
      Origine de l'information:
      Base Arno 1751 (base de données migrée: voir contexte dans le Plan d’orientation général - Notaires de Paris, guides thématiques du Minutier).
      Date de création de la notice: 2000
      constitution de rente
    - Rente, constitution., 1er janvier 1751; MC/ET/XXIII/572
      Nom, qualité: (M.) Rohan de Soubise de, Charles (prince de soubise).
      Profession: lieutenant genral des armées.
      Intervenant 2, en deuxième partie:
      Nom, qualité: (M.) Gaillard de La Bouexiere, Jean.
    - Rente, constitution., 1er janvier 1751; MC/ET/XXIII/572
      Nom, qualité: (M.) Veron, Louis Gregoire.
      Profession: secretaie du roi.
      Nom, qualité: (M.) Pelerin, Nicolas.
      Profession: contrôleur à la chambre des comptes.
    - Rente, constitution., 1er janvier 1751; MC/ET/XXIII/572
      Nom, qualité: (M.) Noailles de, Adrien Maurice (duc).
      Profession: marechal de franceqministre d'etat.
      Nom, qualité: (M.) Charpentier, Jean Louis.
      Profession: marchand de vin.
    - Rente, constitution., 1er janvier 1751; MC/ET/XXIII/572
      Profession: secrétaire du roi.
      Nom, qualité: (M.) Boulliette, Michel (bourgeois de Paris).
      Profession: marchand.
    - Rente, constitution., 1er janvier 1751; MC/ET/XXIII/572
      Nom, qualité: (M.) Noailles de, Philippe (comte).
      Nom, qualité: (M.) Heliot, Thomas.
      Profession: contrôleur de la bouche du roi.
      Domicile: Trianon
    - Rente, constitution., 1er janvier 1751; MC/ET/XXIII/572
      Nom, qualité: (Mme ou Mlle) Carmonne, Marie Jeanne.
      État civil: veuve.
      Relations: veuve de l'intervenant 3.
      Intervenant 3, indirect:
      Nom, qualité: (M.) Heliot, Michel.
      État civil: décédé.
      Domicile: Vienne (autriche)
    - Inventaire après décès de Jean Delaborde., 2 janvier 1751; MC/ET/XXIII/572
      Nom, qualité: (M.) Delaborde, Jean.
      Profession: valet de chambre.
      inventaire après décès; Delaborde, Jean
    - Société., 2 janvier 1751; MC/ET/XXIII/572
      Nom, qualité: (M.) Barbou, Joseph Gerard.
      Profession: libraire imprimeur.
      Nom, qualité: (M.) Barbou, Antoine.
    - Vente, fonds de librairie, Paris, rue Saint-Jacques, par Saint-Benoit., 2 janvier 1751; MC/ET/XXIII/572
      Nom, qualité: (M.) Barbou, Jean.
      Profession: libraire.
      acte de vente
    - Bail, appartement, Paris, rue des Saints-Peres., 3 janvier 1751; MC/ET/XXIII/572
      Nom, qualité: (Mme ou Mlle) Hue de Langrune, Bonne Charlotte.
      Relations: épouse de l'intervenant 2, procureur de l'intervenant 2.
      Intervenant 2, indirect:
      Nom, qualité: (M.) Benouville de, Antoine Guillain.
      Intervenant 3, en deuxième partie:
      Nom, qualité: (M.) Coucicault, Pierre Philippe.
      Profession: receveur des bois.
      Domicile: Compiegne,senlis
      bail
    - Rente, quittance de rachat., 4 janvier 1751; MC/ET/XXIII/572
      Nom, qualité: (M.) Masson, Nicolas.
      Profession: epicier (marchand).
      Nom, qualité: (M.) Brisseau, Rene.
      Profession: avocat au parlement,notaire au Châtelet.
    - Pieces déposees, recu d'especes., 4 janvier 1751; MC/ET/XXIII/572
      Nom, qualité: (M.) Valmalette, Pierre (capitoul de toulouse).
      Profession: agent de change ,banquier.
      Relations: procureur de l'intervenant 2.
      Nom, qualité: (M.) Locquet de Grandville, Charles Jean.
      Domicile: Saint-Malo.
      Relations: créancier(e) de l'intervenant 3.
      Nom, qualité: (M.) Laideguive, Antoine Pierre.
      Profession: notaire au Châtelet.
      Date de révision: 2012
    - Union de créanciers, transaction., 4 janvier 1751; MC/ET/XXIII/572
      Relations: débiteur de l'intervenant 2.
      Nom, qualité: (M.) Locquet de Grandville, Charlsjean.
      Domicile: Saintmalo
      accord
    - Main-levee., 5 janvier 1751; MC/ET/XXIII/572
      Nom, qualité: (M.) Mainhulle, Alexandre.
      Profession: tapissier (marchand).
      Nom, qualité: (M.) Anyean d' Audour D, Marie Jean Baptiste
    - Obligation., 5 janvier 1751; MC/ET/XXIII/572
      Nom, qualité: (Mme ou Mlle) Durand, Catherine.
      Nom, qualité: (M.) Duchenne, Henri.
      Profession: macon entrepreneur de batiment (maître).
      obligation
    - Bail à ferme, moulin, Aulnay-sous-Bois., 9 janvier 1751; MC/ET/XXIII/572
      Nom, qualité: (M.) Gourgues de, Armand Guillaume Francois (marquis de vayres).
      Nom, qualité: (M.) Leclerc, Jean.
      Profession: meunier garcon.
      Domicile: Aulnay-sous-Bois, savigny (hameau).
      Nom, qualité: (Mme ou Mlle) Mansart, Genevieve.
      Relations: épouse de l'intervenant 2
    - Bail, pieces jointes, jeu de paume le soleil d'or, devis de reparation, plan, Paris, rue de Seine., 9 janvier 1751; MC/ET/XXIII/572
      Nom, qualité: (Mme ou Mlle) Leclerc de Lesseville, Charlotte Francoise.
      Relations: veuve de l'intervenant 2.
      Nom, qualité: (M.) Leclerc de Lesseville, Charles Nicolas (comte de charbonnieres).
      Profession: conseiller du roi.
      Nom, qualité: (Mme ou Mlle) Mion, Marie.
      Relations: veuve de l'intervenant 4.
      Intervenant 4, indirect:
      Nom, qualité: (M.) Mion, Georges.
      Profession: paumier raquettier (maître).
    - Bail, maison, Paris, rue du Battoir., 11 janvier 1751; MC/ET/XXIII/572
      Nom, qualité: (M.) Rousseau de Chamoy, Pierre Jacques.
      Profession: lieutenant general du gouvernement.
      Nom, qualité: (M.) Lepage, Joseph (bourgeois de Paris).
      Nom, qualité: (Mme ou Mlle) Bidault, Anne.
    - Succession, quittance., 11 janvier 1751; MC/ET/XXIII/572
    - Rente sur le roi, quittance de rachat, postes 1735., 12 janvier 1751; MC/ET/XXIII/572
      Nom, qualité: (M.) Hautefort de Bruzac D', Henri (marquis de bruzac).
    - Vente, coupe de bois, Eyvignes-et-Eybenes(Dordogne)., 12 janvier 1751; MC/ET/XXIII/572
      Nom, qualité: (M.) Boudy de Lavergne, Francois.
      Profession: avocat au Parlement.
      Nom, qualité: (M.) Noailles de, Louis (duc d' ayen).
      Nom, qualité: (M.) Laulanie, Marc.
      Profession: maitre de forges.
      Domicile: Sainte-Croix-en-Sarladois
    - Rente, titre nouvel., 12 janvier 1751; MC/ET/XXIII/572
      Nom, qualité: (M.) Delabarre, Laurent.
      Profession: hotelier.
      Domicile: Chateau-Thierry.
      Nom, qualité: (M.) Dore, Christophe (bourgeois de Paris).
      Relations: héritier de l'intervenant 4.
      Nom, qualité: (M.) Pure, Mathieu (bourgeois de Paris).
      Profession: drapier (marchand).
      Profession: juge consul.
    - Rente, transport., 12 janvier 1751; MC/ET/XXIII/572
      Nom, qualité: (M.) Couturier, Pierre.
      Profession: rotisseur (maître).
      Nom, qualité: (M.) Rouget, Nicolas.
      transport de droits
    - Quittance., 12 janvier 1751; MC/ET/XXIII/572
      Nom, qualité: (Mme ou Mlle) Cotte, Jeanne Nicole.
      Nom, qualité: (M.) Rohan de Montauban, Charles (prince de montauban).
      Profession: lieutenant general des armées
      quittance
    - Obligation., 12 janvier 1751; MC/ET/XXIII/572
      Nom, qualité: (M.) Beranger, Nicolas (bourgeois de Paris).
      Nom, qualité: (M.) Duchesne, Henri.
    - Rente sur le roi, quittance de rachat, deux sols pour livre du dixieme decembre 1746., 12 janvier 1751; MC/ET/XXIII/572
      Nom, qualité: (Mme ou Mlle) Blondot, Jean Baptiste Marie.
      Nom, qualité: (M.) Rioult de Curzay, Seraphin.
      État civil: décédé
    - Succession, avis de parents., 13 janvier 1751; MC/ET/XXIII/572
      Nom, qualité: (M.) Louat, Francois.
      Profession: correcteur à la chambre des comptes.
      déclaration
    - Rente, constitution., 13 janvier 1751; MC/ET/XXIII/572
      Nom, qualité: (M.) Dore, Jean Baptiste (bourgeois de Paris).
      Nom, qualité: (M.) Dore, Christophe Louis (bourgeois de Paris).
      Nom, qualité: (Mme ou Mlle) Forest, Elisabeth Francoise.
    - Succession, notoriete., 13 janvier 1751; MC/ET/XXIII/572
      Nom, qualité: (Mme ou Mlle) Couturier, Marie Catherine.
      État civil: décédée.
      Domicile: Saint-Denis
      notoriété
    - Foi et hommage., 14 janvier 1751; MC/ET/XXIII/572
      Nom, qualité: (M.) Anzeray de Courvaudon, Maximilien Constantin (marquis de courvaudon).
      Profession: president au Parlement de normandie.
      Domicile: Rouen.
      Nom, qualité: (M.) Maupeou de, Anne Nicolas Charles Augustin (marquis de bully).
      Profession: president au Parlement.
    - Inventaire après décès de François Charles Ferdinand de Clermont-Chaste comte de Roussillon., 14 janvier 1751; MC/ET/XXIII/572
      Nom, qualité: (M.) Clermont-Chaste, François Charles Ferdinand de (comte de Roussillon).
      Profession: maréchal de camp
      inventaire après décès; Clermont-Chaste, François Charles Ferdinand de
    - Succession, partage., 15 janvier 1751; MC/ET/XXIII/572
      Domicile: Auneau
    - Rente, transport., 15 janvier 1751; MC/ET/XXIII/572
      Nom, qualité: (M.) Routin, Pierre Antoine.
      Profession: inspecteur de chasses.
      Domicile: Saint-Germain-en-Laye.
      Nom, qualité: (Mme ou Mlle) Berny de, Charlotte.
      Relations: veuve de l'intervenant 3, créancier(e) de l'intervenant 4.
      Nom, qualité: (M.) Lecouteulx, Barthelemy.
    - Retrait lignager, acquiescement, seigneurie, Mereaucourt(Somme)., 15 janvier 1751; MC/ET/XXIII/572
      Nom, qualité: (M.) Saisseval de Feuquieres, Claude Jean Baptiste (comte de saisseval).
      Profession: guidon des gendarmes de Berry.
    - Succession, délivrance de legs., 16 janvier 1751; MC/ET/XXIII/572
      Nom, qualité: (M.) Travers Desmures, Marin.
      Profession: capitaine
      délivrance de legs
    - Bail, grange, Maffliers(95)., 16 janvier 1751; MC/ET/XXIII/572
      Nom, qualité: (M.) Michel, Daniel.
      Nom, qualité: (M.) Masson, Joseph.
      Profession: laboureur.
      Domicile: Maffliers (95).
      Nom, qualité: (Mme ou Mlle) Delacour, Jeanne.
    - Procuration., 17 janvier 1751; MC/ET/XXIII/572
      Nom, qualité: (M.) Sevestre Du Hetray, Jean Jacques.
      Profession: receveur des fermes du roi.
      Domicile: Firmuny, girards (les).
      Nom, qualité: (M.) Ayrault, Pierre (bourgeois de Paris)
      procuration
    - Succession, notoriete., 18 janvier 1751; MC/ET/XXIII/572
      Nom, qualité: (M.) Gromant de Saint-Isbergue, Andre Etienne.
    - Rente, constitution., 18 janvier 1751; MC/ET/XXIII/572
      Nom, qualité: (M.) Thieriot, Claude Nicolas (bourgeois de Paris).
      Nom, qualité: (M.) Thieriot, Martin (bourgeois de Paris).
    - Bail, maison, Parisdrue de Bievre., 18 janvier 1751; MC/ET/XXIII/572
      Nom, qualité: (M.) Leclerc de Lesseville, Eustache Auguste.
      Profession: maitre à la chambre des comptes.
      Nom, qualité: (M.) Joannes, Francois Joseph (bourgeois de Paris).
      Nom, qualité: (Mme ou Mlle) Ruelle, Antoinette.
    - Rente, quittance de rachat., 18 janvier 1751; MC/ET/XXIII/572
      Nom, qualité: (M.) Rosset de, Antoine Philippe.
      Profession: president à la cour des aides.
      Nom, qualité: (Mme ou Mlle) Thieriot, Marie Ostroberte.
      Nom, qualité: (M.) Thieriot, Pierre.
      Profession: contoleur des rentes hotel de ville.
    - Rente, quittance de rachat., 18 janvier 1751; MC/ET/XXIII/572
      Nom, qualité: (M.) Vallat, Jean.
      Profession: orfevre march(marchand).
      Profession: contrôleur des rentes.
    - Obligation., 19 janvier 1751; MC/ET/XXIII/572
      Nom, qualité: (M.) Perier, Louis Jean Claude Marie Madel.
      Profession: intéressé dans les affaires du roi.
      Nom, qualité: (M.) Herman, Francois Joseph.
      Profession: directeur des affinages de la monnaie.
    - Rente, titre nouvel., 20 janvier 1751; MC/ET/XXIII/572
      Nom, qualité: (Mme ou Mlle) Bouchet, Marie Anne.
      Nom, qualité: (M.) Charrriere, Leonard.
      Profession: procureur au Parlement.
      Nom, qualité: (M.) Rahault de Terreneuve, Pierre Gratien.
    - Donation, especes., 20 janvier 1751; MC/ET/XXIII/572
      Nom, qualité: (M.) Masse, Gregoire Nicolas Rene.
      Nom, qualité: (M.) Guillaume, Louis (bourgeois de Paris).
      donation
    - Procuration, depot., 20 janvier 1751; MC/ET/XXIII/572
      Nom, qualité: (M.) Guede, Cyprien.
      Domicile: Nuits-Saint-Georges.
      Nom, qualité: (M.) Lefebvre, Julien Germain (bourgeois de Paris)
      dépôt de pièces; procuration
    - Procuration., 21 janvier 1751; MC/ET/XXIII/572
      Nom, qualité: (M.) Savary de La Cheveliere, Louis.
      Domicile: Nogent-le-Rotroudcheveliere(la).
      Nom, qualité: (M.) Basly, Charles Michel.
    - Succession, notoriete., 21 janvier 1751; MC/ET/XXIII/572
      Nom, qualité: (Mme ou Mlle) Caillau, Louise Marie.
    - Certificat, dépôt, vie., 21 janvier 1751; MC/ET/XXIII/572
      Nom, qualité: (M.) Jannick, Gottfried.
      Domicile: Berlin
      dépôt de pièces; notoriété
    - Mariage., 21 janvier 1751; MC/ET/XXIII/572
      Nom, qualité: (M.) Roussellot Clerisseau, Jean Antoine.
      Profession: gantier parfumeur (marchand).
      Nom, qualité: (Mme ou Mlle) Guillaume, Nicole.
      contrat de mariage
    - Rente sur les états de Bourgogne, quittance de rachat., 21 janvier 1751; MC/ET/XXIII/572
      Nom, qualité: (Mme ou Mlle) Guignace, Marie Marguerite.
      Nom, qualité: (M.) Charpentier, Julien.
      Profession: procureur au Parlement
    - Consentement, mariage., 22 janvier 1751; MC/ET/XXIII/572
      Nom, qualité: (M.) Desprez, Nicolas.
      Nom, qualité: (M.) Desprez de Fontenay, Jean Guillaume Martin.
      Domicile: Martinique (la)
    - Mariage., 22 janvier 1751; MC/ET/XXIII/572
      Nom, qualité: (M.) Burguiere, Jean Etienne.
      Profession: huissier de la chambre du roi.
      Domicile: Versailles.
      Nom, qualité: (Mme ou Mlle) Leseur de Baine, Marie Francoise.
      Domicile: Versailles
    - Consentement., 22 janvier 1751; MC/ET/XXIII/572
      Nom, qualité: (Mme ou Mlle) Oursin, Marie Avoye.
      Nom, qualité: (M.) Grouches de Chepy de, Jaques Etienne (comte de chepy).
      Profession: marechal de camp.
      Nom, qualité: (Mme ou Mlle) Baudoin, Marguerite
    - Main-levee, officier secrétaire du roi., 23 janvier 1751; MC/ET/XXIII/572
      Nom, qualité: (M.) Durey de Sauroy, Joseph.
      Profession: trésorier general de l'ordre de saint-louis.
      Nom, qualité: (personne morale) Laideguivre (créanciers).
      Relations: créanciers de l'intervenant 3.
      Profession: secrétaire du roiqnotaire au Châtelet
    - Quittance., 23 janvier 1751; MC/ET/XXIII/572
      Nom, qualité: (M.) Hogu, Toussaint.
      Profession: menuisier (maître).
      Nom, qualité: (Mme ou Mlle) Gaucherel, Marie Louise.
      Nom, qualité: (M.) Laidegive, Antoine Pierre.
      Profession: secrétaire du roi
    - Rente, constitution., 23 janvier 1751; MC/ET/XXIII/572
      Nom, qualité: (M.) Lebas de Courmont, Louis Dominique.
      Profession: payeur des rentes (hv).
      Nom, qualité: (Mme ou Mlle) Lenoir, Louise Elisabeth.
      Nom, qualité: (M.) Lebas de Girangy, Louis Cesar.
    - Rente viagere, constitution., 23 janvier 1751; MC/ET/XXIII/572
      Nom, qualité: (M.) Bingant, Jean Baptiste.
      Domicile: Beauvais.
      Nom, qualité: (Mme ou Mlle) Guedeville de, Elisabeth Catherine.
      Domicile: Pontoise.
      Relations: épouse de l'intervenant 3.
      Nom, qualité: (M.) Bourson de Surmaison, Louis Georges.
      Domicile: Noailles (Oise), longvillers
    - Procuration, depot., 25 janvier 1751; MC/ET/XXIII/572
      Nom, qualité: (M.) Brancas de Cereste, Bufille Hyacinthe Toussaint (comte de cereste).
      Profession: conseiller d'etat.
      Nom, qualité: (M.) Bonfils, Louis.
    - Succession, compte., 25 janvier 1751; MC/ET/XXIII/572
    - Rente, constitution., 25 janvier 1751; MC/ET/XXIII/572
      Nom, qualité: (Mme ou Mlle) Lefevre de La Faluere, Francois Lucie.
      Nom, qualité: (M.) Ferrand de Mere, Michel Antoine Ignace.
      Nom, qualité: (M.) Anger, Jean (bourgeois de Paris).
      Intervenant 4, en deuxième partie:
      Nom, qualité: (Mme ou Mlle) Chartier, Jeanne.
      Relations: épouse de l'intervenant 3
    - Succession, notoriete., 25 janvier 1751; MC/ET/XXIII/572
      Nom, qualité: (M.) Robert, Francois de Sales.
      Profession: directeur du grand choeur de la cathedrale.
      Domicile: Strasbourg
    - Procuration, depot., 26 janvier 1751; MC/ET/XXIII/572
      Nom, qualité: (M.) Gaultier, Antoine Claude.
      Domicile: Triaucourt-en-Argonne (Meuse).
      Nom, qualité: (M.) Poulain de Vaujoye, Guy Louis.
      Profession: avocat au Parlement
    - Succession, decharge., 26 janvier 1751; MC/ET/XXIII/572
    - Declaration., 26 janvier 1751; MC/ET/XXIII/572
      Nom, qualité: (M.) Carrelet, Jean Bernard.
      Profession: predicateur de la reine.
      Nom, qualité: (M.) Carrelet d' Hautefeuille, Bernard.
      Profession: president à la chambre des comptes.
      Domicile: Nevers
    - Transaction, ferme de marches, Sceauxqpoissy., 26 janvier 1751; MC/ET/XXIII/572
      Nom, qualité: (M.) Foacier, Pierre.
      Domicile: Caen.
      Nom, qualité: (M.) Alissan, Jean Baptiste.
      Profession: receveur des tailles.
      Domicile: Caen
    - Transport, créances., 27 janvier 1751; MC/ET/XXIII/572
      Nom, qualité: (M.) Leroy Dugard, Jean Baptiste Joseph.
      Nom, qualité: (Mme ou Mlle) Morel, Marie Jeanne.
      Nom, qualité: (M.) Saisseval de Feuquieres de, Claude Jean Baptiste (comte).
      Profession: guidon des gendarmes de bercy.
    - Vente, terre, seigneurie., 27 janvier 1751; MC/ET/XXIII/572
      Nom, qualité: (Mme ou Mlle) Rose, Rose Madeleine.
      Nom, qualité: (M.) Portail, Antoine.
      Profession: premier president du Parlement.
      Nom, qualité: (M.) Portail, Jean Louis.
      Nom, qualité: (M.) Bonier de La Mosson, Joseph.
      Profession: trésorier general des etats de languedoc
    - Procuration., 27 janvier 1751; MC/ET/XXIII/572
      Nom, qualité: (M.) Dugarrie d' Uzech, Antoine.
      Profession: leeutenant colonel.
      Domicile: Uzech (Lot).
      Nom, qualité: (M.) Lequeux, Anne Nicolas.
    - Vente, maison, Palaiseau., 28 janvier 1751; MC/ET/XXIII/572
      Nom, qualité: (Mme ou Mlle) Desportes, Marie Claude.
      Nom, qualité: (M.) Dupre, Pierre (bourgeois de Paris).
      Nom, qualité: (M.) Benoiste, Edme.
      Profession: officier des chasses de capitainerie.
      Domicile: Saint-Germain-en-Laye
    - Rente, constitution., 28 janvier 1751; MC/ET/XXIII/572
      Intervenant 1:
      Nom, qualité: (M.) Biord, Jean Pierre.
      État civil: 1.
      Profession: curé.
      Domicile: Parissainte-Chapelle-Basse.
      Relations: m.
      Nom, qualité: onsieur Bourguet, Paul Arnaud.
      Profession: lapidaire (marchand).
    - Succession, partage., 28 janvier 1751; MC/ET/XXIII/572
      Nom, qualité: (M.) Gouy d' Arsy de, Michel Jean (marquis d' arsy).
      Profession: mestre de camp de cavalerie
    - Obligation., 29 janvier 1751; MC/ET/XXIII/572
      Nom, qualité: (M.) Nicque, Alexis.
      Profession: employe dans le bireau des affinages.
    - Main-levee., 30 janvier 1751; MC/ET/XXIII/572
      Nom, qualité: (M.) Pottier, Jacques Philippe.
      Nom, qualité: (M.) Planque, Jean Baptiste.
      Profession: tapissier (maître).
    - Rente, constitution., 30 janvier 1751; MC/ET/XXIII/572
      Nom, qualité: (M.) Garnier de Haute-Brosse, Andre Claude.
      Nom, qualité: (M.) Delespine, Alexandre Jean Baptiste.
      Profession: imprimeur libraire du roi.
    - Procuration., 30 janvier 1751; MC/ET/XXIII/572
      Nom, qualité: (M.) Paul d' Hervilles de, Charles Francois.
      Profession: entrepreneur des fortifications.
      Domicile: Metz.
      Nom, qualité: (Mme ou Mlle) Le Seur de Baine, Marie Anne Nicole.
      Relations: épouse de l'intervenant 1, fille de l'intervenant 4.
      Nom, qualité: (Mme ou Mlle) Paul de, Marie Francoise.
      Relations: veuve de l'intervenant 4, belle-mère de l'intervenant 2.
      Nom, qualité: (M.) Le Seur de Baine, Philippe.
    - Quittance., 30 janvier 1751; MC/ET/XXIII/572
      Nom, qualité: (M.) Garnier de La Chevrie, Francois.
      Profession: conseiller de l'amiraute (doyen).
      Nom, qualité: (M.) Garnier de Haute-Brose, Andre Claude.
    - Transport., 1er février 1751; MC/ET/XXIII/572
      Nom, qualité: (Mme ou Mlle) Tarteron de Montiers, Francoise Madeleine.
      Profession: mestre de camp de cavalerie.
      Nom, qualité: (M.) Desfontaines de Frasboy, Bertrand Adrien Joseph.
      Domicile: Valenciennes.
      Nom, qualité: (Mme ou Mlle) Seppa, Augustine Francois Joseph.
    - Quittance., 1er février 1751; MC/ET/XXIII/572
      Nom, qualité: (M.) Griveau, Pierre.
      Profession: secrétaire prive.
      Nom, qualité: (M.) Desfontaines de Frasnoy, Bertrand Adrien Joseph.
      Profession: mestre de camp
    - Vente, terres, Vert-le-Petit (Essonne)., 2 février 1751; MC/ET/XXIII/572
      Nom, qualité: (M.) Reneux, Charles (bourgeois de vert-le-petit ou val-petit).
    - Procuration, depot., 3 février 1751; MC/ET/XXIII/572
      Nom, qualité: (M.) Lartigue, Jean Etienne.
      Profession: procureur des eaux et forets.
      Domicile: Rochefort.
      Nom, qualité: (M.) Boureau de Beausejour, Antoine.
    - Procuration., 3 février 1751; MC/ET/XXIII/572
      Nom, qualité: (M.) Rouault de Gamaches, Jean Joachim (marquis de gamaches).
      Nom, qualité: (M.) Pollart, Rene Paul (bourgeois de Paris)
    - Quittance., 3 février 1751; MC/ET/XXIII/572
      Nom, qualité: (M.) Leroy, Antoine (bourgeois de Paris).
      Nom, qualité: (Mme ou Mlle) Humbert, Elisabeth.
      Nom, qualité: (M.) Delafaye, Georges.
      Profession: chirurgien (maître).
      Nom, qualité: (Mme ou Mlle) Renal Delesque ou Delescure, Marie Anne.
    - Bail, maison, Paris, rue de la Vieille-Monnaie., 4 février 1751; MC/ET/XXIII/572
      Nom, qualité: (M.) Seriot, Etiene Nicolas.